【裁判字號】    97,訴,2648
【裁判日期】    970930
【裁判案由】    違反毒品危害防制條例
【裁判全文】
臺灣彰化地方法院刑事判決              97年度訴字第2648號
公  訴  人  臺灣彰化地方法院檢察署檢察官
被      告  甲○○
上列被告因違反毒品危害防制條例案件，經檢察官提起公訴（97
年度毒偵字第2965號），本院改依簡式審判程序，判決如下：
    主  文
甲○○施用第一級毒品，累犯，處有期徒刑捌月；又施用第二級
毒品，累犯，處有期徒刑陸月。應執行有期徒刑拾月。
    事  實
一、甲○○前因施用毒品案件，經執行觀察、勒戒後，因無繼續
    施用毒品之傾向，於民國94年8月9日經釋放出所，並由臺灣
    彰化地方法院檢察署檢察官以94年度毒偵字第3431號為不起
    訴處分確定。復因施用毒品案件，經本院以94年度彰簡字第
    1047號判處有期徒刑3月，緩刑2年確定；又因施用毒品案件
    ，經本院以95年度訴字第546號判處有期徒刑9月確定。嗣上
    開緩刑經裁定撤銷，二案接續執行，於96年5月21日執行完
    畢。詎仍不知悔改，復基於施用第一級毒品海洛因之犯意，
    於97年6月1日晚間7時許，在其位於彰化縣員林鎮○○路103
    巷68號住處，以海洛因摻水置於針筒注射血管之方式，施用
    第一級毒品海洛因1次。另基於施用第二級毒品甲基安非他
    命之犯意，於上開時間後某時，在同上處所，以甲基安非他
    命置於玻璃球燒烤吸食煙霧之方式，施用第二級毒品甲基安
    非他命1次。嗣於97年6月2日上午8時許，在其上址住處，為
    警持搜索票搜索查獲，經採集其尿液送驗，結果呈現可待因
    、嗎啡及甲基安非他命之陽性反應，始悉上情。
二、案經彰化縣警察局報告臺灣彰化地方法院檢察署檢察官偵查
    起訴。
    理  由
壹、程序部分：
    查被告甲○○所犯之本案犯罪，係死刑、無期徒刑、最輕本
    刑為3年以上有期徒刑以外之罪。其於準備程序就上開被訴
    事實為有罪之陳述，經受命法官告知簡式審判程序之旨，並
    聽取其與公訴人之意見後，本院認無不得或不宜改依簡式審
    判程序進行之情事。爰依刑事訴訟法第273條之1第1項、第
    284條之1規定，裁定由受命法官獨任進行簡式審判程序，先
    予敘明。
貳、實體部分：
一、訊據被告甲○○對於上開事實均坦承不諱；且對被告所採集
    之尿液，送檢驗後，結果呈現可待因、嗎啡及甲基安非他命
    之陽性反應，此有彰化縣警察局刑警大隊偵三隊委託檢驗尿
    液代號與真實姓名對照認證單，及詮昕科技股份有限公司97
    年6月12日報告編號00000000號濫用藥物尿液檢驗報告各1紙
    在卷可憑。足認被告之自白與事實相符，應可採信。
二、查被告前因施用毒品案件，經執行觀察、勒戒後，因無繼續
    施用毒品之傾向，於94年8月9日經釋放出所，並由臺灣彰化
    地方法院檢察署檢察官以94年度毒偵字第3431號為不起訴處
    分確定一節，有臺灣高等法院被告前案紀錄表1份在卷可按
    。是被告本案所為，合於毒品危害防制條例第23條第2項所
    定於觀察、勒戒執行釋放後，5年內再犯施用第一、二級毒
    品罪者應予追訴之要件。故此，本案事證明確，被告上開施
    用第一、二級毒品之犯行，均堪以認定。
三、按海洛因及甲基安非他命，分別為毒品危害防制條例第2條
    第2項第1、2款所明定之第一、二級毒品，均不得非法施用
    。核被告所為，係分別犯毒品危害防制條例第10條第1項之
    施用第一級毒品罪，及同條例第10條第2項之施用第二級毒
    品罪。其為施用第一、二級毒品而持有海洛因、甲基安非他
    命之低度行為，已為其施用之高度行為所吸收，均不另論罪
    。再被告所犯上開二罪間，犯意各別、行為互殊，應予分論
    併罰。又被告前因施用毒品案件，經本院以94年度彰簡字第
    1047號判處有期徒刑3月，緩刑2年確定；又因施用毒品案件
    ，經本院以95年度訴字第546號判處有期徒刑9月確定。嗣上
    開緩刑經裁定撤銷，二案接續執行，於96年5月21日執行完
    畢等節，有上開臺灣高等法院被告前案紀錄表在卷可按。被
    告於上開徒刑執行完畢後，5年以內故意再犯本件有期徒刑
    以上之罪，為累犯，各應依刑法第47條第1項規定，加重其
    刑。
四、又按施用毒品行為之本質為藥物濫用、物質依賴，自殘性明
    顯，侵害性卻隱晦。基於施用毒品此一特性，毒品危害防制
    條例第10條第1、2項之刑罰，就須與同條例第20條之保安處
    分比擬觀察，而不應與一般犯罪之刑罰等量齊觀。因此，對
    被告施以相當期間之徒刑，藉以隔離毒品、戒除依賴即可，
    過度監禁之結果，徒然虛擲被告生命，並有浪費國家稅收之
    虞。爰審酌被告有上述犯罪前科，有上開臺灣高等法院被告
    前案紀錄表在卷可參，素行不佳；被告曾因施用毒品案件，
    經執行觀察、勒戒及徒刑後，卻又再犯，顯見其毒癮程度嚴
    重，亦未能悔改並記取教訓；惟念及施用毒品犯罪之本質，
    為戕害自我身心健康之行為，尚未嚴重破壞社會秩序或侵害
    他人權益；且被告於犯後坦承犯行，態度良好等被告之品行
    、犯罪之動機、目的、手段、所生危害及犯後態度等一切情
    狀，分別量處如主文所示之刑，並定如主文所示之應執行刑
    。
據上論斷，應依刑事訴訟法第273條之1第1項、第284條之1、第
299條第1項前段，毒品危害防制條例第10條第1項、第2項，刑法
第11條前段、第47條第1項、第51條第5款，判決如主文。
本案經檢察官謝雨青到庭執行職務。
中    華    民    國    97    年    9     月    30    日
                        刑事第八庭    法  官  陳銘壎
以上正本證明與原本無異。
如不服本判決，應於判決送達後10日內，向本院提出上訴狀（ 須
附繕本 ）。
中    華    民    國    97    年    9     月    30    日
                                      書記官  楊筱惠
附錄本案論罪科刑法條全文：
毒品危害防制條例第10條
施用第一級毒品者，處6月以上5年以下有期徒刑。
施用第二級毒品者，處3年以下有期徒刑。


司法院資訊處製作；財團法人民間司法改革基金會備份。
